臺灣臺北地方法院民事判決
111年度訴字第1397號

原      告  臺灣中小企業銀行股份有限公司

法定代理人  林謙浩
訴訟代理人  黃昀  
被      告  陳泉宏
            劉盈秀

上列當事人間請求清償借款事件，本院判決如下：
    主    文
原告之訴駁回。
訴訟費用由原告負擔。
    理    由
一、按原告之訴，有下列各款情形之一者，法院得不經言詞辯論
    ，逕以判決駁回之，但其情形可以補正者，審判長應定期間
    先命補正：㈠當事人不適格或欠缺權利保護必要，民事訴訟
    法第二百四十九條第二項第一款定有明文。
二、本件原告起訴主張：
（一）被告皓哥電信有限公司（下稱皓哥電信公司）於民國一一
      ０年四月二十八日邀同被告陳瑒皓為連帶保證人，與原告
      訂立借款契約，約定由皓哥電信公司向原告借款新臺幣（
      下同）五十萬元，借款期間自一一０年五月三日起至一一
      六年五月三日止，共分六十期，前十二個月按月繳納利息
      ，嗣後按月平均攤還本息，利息按中華郵政二年期定期儲
      金利率加碼百分之０‧五七五機動計算，借款到期或視為全
      部到期時，願按原約定利率計付遲延利息，並支付違約金
      ，詎皓哥電信公司於一一０年十一月間債務視為全部到期
      ，尚積欠四十九萬八千七百九十五元本息及違約金。
（二）陳瑒皓於一一０年四月二十八日與原告訂立借款契約，約
      定由陳瑒皓向原告借款五十萬元，借款期間自一一０年五
      月三日起至一一六年五月三日止，共分六十期，前十二個
      月按月繳納利息，嗣後按月平均攤還本息，利息按中華郵
      政二年期定期儲金利率加碼百分之０‧五七五機動計算，借
      款到期或視為全部到期時，願按原約定利率計付遲延利息
      ，並支付違約金，詎陳瑒皓於一一０年十一月間債務視為
      全部到期，尚積欠四十九萬八千八百零三元本息及違約金
      。
（三）茲陳瑒皓業於一一０年七月二日死亡，陳瑒皓死亡時並無
      配偶、子女，而被告陳泉宏、劉盈秀為陳瑒皓之父、母，
      為陳瑒皓之第二順位繼承人，爰請求陳泉宏、劉盈秀於繼
      承陳瑒皓遺產範圍內，與皓哥電信公司連帶給付原告四十
      九萬八千七百九十五元本息違約金，於繼承陳瑒皓遺產範
      圍內，連帶給付四十九萬八千八百零三元本息違約金。
三、惟陳泉宏、劉盈秀業已依法聲明拋棄繼承，經法院准予備查
    ，並經原告以書狀自承在卷，陳泉宏、劉盈秀既已拋棄繼承
    ，原告猶請求陳泉宏、劉盈秀在繼承陳瑒皓遺產範圍內對原
    告負給付之責，此部分訴訟顯欠缺權利保護必要，經本院於
    一一一年七月十九日裁定命原告於收受裁定送達後伍日內補
    正對陳泉宏、劉盈秀部分之訴之權利保護必要，該裁定於同
    年月二十五日送達原告，有送達證書可稽，原告迄未補正，
    有本院收狀資料查詢單可按，原告對陳泉宏、劉盈秀部分之
    訴顯欠缺權利保護必要，難認有據，爰不經言詞辯論，逕以
    判決駁回。
據上論斷，本件原告（陳泉宏、劉盈秀部分）之訴顯無理由，依
民事訴訟法第二百四十九條第二項、第七十八條，判決如主文。
中　　華　　民　　國　　111 　年　　8 　　月　　10　　日
                    民事第四庭  法　官  洪文慧
以上正本係照原本作成。
如對本判決上訴，須於判決送達後20日內向本院提出上訴狀。如
委任律師提起上訴者，應一併繳納上訴審裁判費。
中　　華　　民　　國　　111 　年　　8 　　月　　10　　日
                                書記官  江柏翰